# 请教陈版，股份支付相关

提问人：皮特徐徐 时间：2020-01-07 16:37:03
如果一家公司的股份激励分为 3 期（一期一年），每年分别是30%，30%，40%，需要被授予人在职才可获得相应的期权。同时有一个业绩条件，第一期授予的时候企业需要获得2000W利润，后面两期没有业绩条件。
那么如果第一期利润达到业绩条件，第一年确认的费用是30%+30%/2+40%/3；还是这只业绩条件属于不是独立的可行权结果，每年确认33.3%的费用。

回答人：chenyiwei
后面两期虽然没有业绩条件，但仍有服务期限条件，故仍然分别有 2 年、 3 年的等待期。所以第一年确认的费用仍然是30%+30%/2+40%/3。